【裁判字號】    89,交易,480
【裁判日期】    891031
【裁判案由】    傷害
【裁判全文】
臺灣臺中地方法院刑事判決                        八十九年度交易字第四八號
    公  訴  人  臺灣台中地方法院檢察署檢察官
    被      告  甲○○
右列被告因過失傷害案件，經檢察官提起公訴 (八十九年度偵字第一三０一七號)本
院判決如左：
    主  文
甲○○因過失傷害人，處有期徒刑伍月，如易科罰金，以參佰元折算壹日。
    事  實
一、甲○○於民國八十八年十一月四日下午七時三十分許，駕駛車號ＶＰＣ─二八二
    號輕型機車，沿台中市○○區○○路三段由東往西方向行駛，途經台中市○○區
    ○○路三段九二九號前，應注意機車行駛時，應注意車前狀況，並隨時採取必要
    之安全措施，且依當時天候路況，又無不能注意之情形，竟於十公尺前見行人乙
    ○○由左前方由北往南徒步橫越馬路，亦疏未注意左右來車，而甲○○因疏未注
    意車前狀況及減速行駛，致其右照後鏡擦撞乙○○手臂，致乙○○倒地，因而受
    有右側股骨頸骨折之傷害。
二、案經乙○○訴由台中市警察局第四分局報請偵檢察官偵查起訴。
    理  由
一、訊据被告甲○○矢口否認有過失傷害之犯行，辯稱：當時有好幾輛機車一起閃躲
    告訴人，其他的人都跑了，伊未撞到被害人，伊好心再回去看看，他們就說是伊
    撞的云云。惟查被告如何於右揭時地駕駛機車，疏未注意車前狀況及減速行駛，
    致其右照後鏡擦撞乙○○手臂，致乙○○倒地，因而受有右側股骨頸骨折之傷害
    等事實，已據被告甲○○於警訊及偵查中坦承不諱，核與告訴人乙○○指訴情節
    相符，並据証人顏美菊於本院審理中所証實，復有道路現場圖、驗傷單一紙及現
    場照片六幀附卷可稽。被告所辯要屬卸責之詞，殊不足取。按汽車行駛時，駕駛
    人應注意車前狀況，並隨時採取必要之安全措施，道路交通安全規則第九十四條
    第三項定有明文。被告駕車自應注意上述道路交通安全規定，且依當時狀況，又
    非不能注意，竟疏不注意為之，以致肇事，致人受傷，被告顯有過失，故被告過
    失行為與被害人受傷間，具有相當因果關係，其犯行堪以認定。
二、核被告所為，係犯刑法第二百八十四條第一項前段之因過失傷害人之罪。爰審酌
    被告過失程度之輕重、告訴人所受傷害程度及本件車禍與有過失、被告肇事後態
    度及肇事後被告迄今仍未與告訴人達成民事和解，取得諒解，犯後態度不佳等一
    切情狀，量處如主文所示之刑，並諭知易科罰金之折算標準，以資懲儆。
據上論斷，應依刑事訴訟法第二百九十九條第一項前段、刑法第二百八十四條第一項
前段、第四十一條、罰金罰鍰提高標準條例第一條前段、第二條，判決如主文。
中      華      民      國    八十九    年      十      月    三十一    日
                                      台灣台中地方法院交通法庭
                                          法  官    許 金  樹
右正本證明與原本無異。
如不服本判決，應於判決送達後十日內向本院提出上訴狀，上訴於臺灣高等法院臺中
分院(須附繕本)。
                                          書記官
中      華      民      國    八十九    年      十一    月    三        日
附錄論罪科刑實體法條文：
刑法第二百八十四條第一項：
因過失傷害人者，處六月以下有期徒刑、拘役或五百元以下罰金。致重傷者，處一年
以下有期徒刑、拘役或五百元以下罰金。
(罰金部份業經提高十倍為五千元)


司法院資訊處製作；財團法人民間司法改革基金會備份。
